臺灣屏東地方法院刑事判決　　　　　　　100年度訴字第604號
公　訴　人　臺灣屏東地方法院檢察署檢察官
被　　　告　林久博
上列被告因違反毒品危害防制條例案件，經檢察官提起公訴（10
0 年度毒偵字第613 、614 號），嗣被告就被訴事實為有罪之陳
述，經本院告知簡式審判程序之旨，並聽取當事人之意見後，由
本院合議庭裁定改由受命法官獨任進行簡式審判程序，判決如下
：
    主  文
林久博施用第一級毒品，共貳罪，各處有期徒刑陸月，如易科罰
金，均以新臺幣壹仟元折算壹日。應執行有期徒刑拾月，如易科
罰金，以新臺幣壹仟元折算壹日。
    事  實
一、林久博前於民國97年間，因施用毒品案件，經本院以97年度
    毒聲字第550 號裁定送觀察、勒戒，因認有繼續施用毒品之
    傾向，再經本院以98年度毒聲字第11號裁定令入戒治處所施
    以強制戒治，於98年11月26日執行完畢出戒治所，並經臺灣
    屏東地方法院檢察署（下稱屏東地檢署）檢察官於同年11月
    19日以98年度戒毒偵字第153 號為不起訴處分確定。詎林久
    博猶不思戒除毒癮惡習，明知海洛因係毒品危害防制條例第
    2 條第2 項第1 款所定之第一級毒品，不得非法施用、持有
    ，竟分別前揭觀察、勒戒、強制戒治執行完畢後5 年內之(一)
    100 年1 月27日下午4 時53分許為屏東地檢署觀護人採尿時
    起回溯96小時內之某時（不含公權力拘束期間），及(二)100
    年2 月11日上午10時27分許為屏東地檢署觀護人採尿時起回
    溯96小時內之某時（不含公權力拘束期間），均各基於施用
    第一級毒品海洛因之犯意，在其位於屏東縣鹽埔鄉○○村○
    ○路65號之住處內，以將海洛因摻水置於針筒內注射之方式
    ，各施用第一級毒品海洛因1 次。嗣因林久博為屏東地檢署
    95年度執護字第4 號受保護管束人，須定期向該署觀護人報
    到，而分別於100 年1 月27日及同年2 月11日經該署觀護人
    採尿送驗後，結果均確呈海洛因進入人體代謝後之嗎啡、可
    待因陽性反應，而查悉上情。
二、案經臺灣屏東地方法院檢察署觀護人室向同署檢察官告發及
    臺灣屏東地方法院檢察署檢察官偵查起訴。
    理  由
一、按除被告所犯為死刑、無期徒刑、最輕本刑為3 年以上有期
    徒刑之罪或高等法院管轄第一審案件者外，於第一次審判期
    日前之準備程序進行中，被告先就被訴事實為有罪之陳述時
    ，審判長得告知被告簡式審判程序之旨，並聽取當事人、代
    理人、辯護人及輔佐人之意見後，裁定進行簡式審判程序，
    刑事訴訟法第273 條之1 第1 項定有明文。經核本件被告林
    久博所犯係死刑、無期徒刑、最輕本刑為3 年以上有期徒刑
    以外之罪，其於準備程序中就被訴事實為有罪之陳述，經法
    官告知簡式審判程序之旨，並聽取公訴人、被告之意見後，
    本院爰依首揭規定，合議裁定由受命法官獨任進行簡式審判
    程序。是本案之證據調查，依同法第273 條之2 規定，不受
    同法第159 條第1 項、第161 條之2 、第161 條之3 、第16
    3 條之1 ，及第164 條至170 條所規定證據能力認定及調查
    方式之限制，合先敘明。
二、上開犯罪事實，業據被告於本院審理中坦承不諱，且被告分
    別於100 年1 月27日及同年2 月11日經屏東地檢署觀護人採
    尿送驗結果，均確呈海洛因進入人體代謝分解後之嗎啡、可
    待因陽性反應等節，有台灣檢驗科技股份有限公司100 年2
    月17日所出具報告編號KH/2011/00000000號濫用藥物檢驗報
    告（見毒偵字第613 號卷第9 至10頁）、台灣檢驗科技股份
    有限公司100 年2 月25日所出具報告編號KH/2011/00000000
    號濫用藥物檢驗報告（見毒偵字第613 號卷第3 至5 頁）、
    屏東地檢署施用毒品犯受保護管束人尿液檢體監管紀錄表2
    份（見毒偵字第613 號卷第2 頁及第7 頁）等在卷足憑，堪
    認被告上開任意性自白，均確與事實相符。是本件事證明確
    ，被告犯行均洵堪認定。
三、又按觀察、勒戒或強制戒治執行完畢釋放後，5 年內再犯毒
    品危害防制條例第10條之罪者，檢察官或少年法院（地方法
    院少年法庭）應依法追訴或裁定交付審理，同條例第23條第
    2 項定有明文。本件被告前曾受如事實欄所述之觀察、勒戒
    、強制戒治，於98年11月26日執行完畢出戒治所，並經屏東
    地檢署檢察官於同年11月19日以98年度戒毒偵字第153 號為
    不起訴處分確定等情，有臺灣高等法院被告前案紀錄表在卷
    可稽，其於前開觀察、勒戒、強制戒治處分執行完畢5 年內
    ，又再犯本件施用毒品之2 罪，顯見其再犯率甚高，原實施
    觀察、勒戒已無法收其實效，當無再經觀察、勒戒及強制戒
    治之必要，揆諸首揭規定意旨，自應依法追訴處罰之。
四、再按海洛因依其成癮性、濫用性及對社會危害性之程度，已
    列為毒品危害防制條例第2 條第2 項第1 款所規定之第一級
    毒品，禁止非法持有及施用；是核被告所為，各均係犯毒品
    危害防制條例第10條第1 項之施用第一級毒品罪。被告施用
    前持有海洛因之低度行為，均為施用之高度行為所吸收，不
    另論罪。茲審酌被告前經觀察、勒戒、強制戒治處分後，猶
    未能深切體認毒品危害己身之鉅，及早謀求脫離毒害之道，
    反而於出所後伺機再犯，顯見其戒除毒癮之意志不堅，迄未
    能記取教訓，復參酌其所犯施用毒品行為係戕害自己身心健
    康，尚未嚴重破壞社會秩序、侵害他人權益，其犯罪後始終
    坦承犯行，堪認有悔意，及其學歷為國中畢業、家中尚有母
    親須照護、原以賣小吃為業（此業據被告供陳在卷，見本院
    卷第145 頁）等一切情狀，各量處如主文所示之刑，併均諭
    知易科罰金之折算標準，且定其應執行刑及諭知易科罰金之
    折算標準如主文所示。
據上論斷，應依刑事訴訟法第273 條之1 第1 項、第299 條第1
項前段，毒品危害防制條例第10條第1 項，刑法第11條前段、第
41條第1 項前段、第8 項、第51條第5 款，判決如主文。
本案經檢察官王光傑到庭執行職務。
中    華    民    國   100    年    10    月    31    日
                  刑事第三庭    法  官  薛侑倫
以上正本證明與原本無異。
如不服本判決應於收受判決後10日內向本院提出上訴書狀，並應
敘述具體理由；其未敘述上訴理由者，應於上訴期間屆滿後20日
內向本院補提理由書（均須按他造當事人之人數附繕本）「切勿
逕送上級法院」。
中    華    民    國   100    年    10    月    31    日
                                書記官  邱郁芸
附錄本件論罪科刑法條：
毒品危害防制條例第10條
施用第一級毒品者，處 6 月以上 5 年以下有期徒刑。
施用第二級毒品者，處 3 年以下有期徒刑。